【裁判字號】    97,交聲,1761
【裁判日期】    971231
【裁判案由】    交管條例聲異
【裁判全文】
臺灣板橋地方法院交通事件裁定        97年度交聲字第1761號
原處分機關  交通部公路總局臺北區監理所
異  議  人
即受處分人  甲○○
上列異議人即受處分人因違反道路交通管理處罰條例案件，不服
原處分機關於中華民國97年6 月4 日所為之裁決處分（裁決書案
號：北監自裁字第裁40-CX0000000號），聲明異議，本院裁定如
下：
    主  文
異議駁回。
    理  由
一、聲明異議意旨略以：異議人即受處分人甲○○於民國97年2
    月1 日上午11時40分許，因將其所有之車牌號碼FG-2213 號
    自用小客車併排停放於臺北縣五股鄉○○路6 巷21號前，經
    臺北縣政府警察局蘆洲分局（下稱原舉發機關）警員拍照採
    證後，逕行掣單舉發；惟異議人將上開車輛停放於舉發地點
    之行為，異議人認並不構成道路交通管理處罰條例第3 條第
    1 項第10款所規定之「停車」行為，自無「併排停車」之問
    題，且道路交通管理處罰條例之立法目的，在於維護道路交
    通秩序，確保交通安全，而異議人以此方式停放車輛已10餘
    年，並無妨礙道路交通秩序，更無危害交通安全之虞；又當
    時異議人車輛右側停放之藍色小貨車，亦未依規定緊靠道路
    右側停放，警員卻視若無睹，自甘為「路霸」之幫兇，實屬
    不當；經異議人申訴後，原處分機關仍以異議人違規事證明
    確，而予裁罰之處分，爰依法聲明異議云云。
二、按汽車駕駛人停車時，併排停車者，處新臺幣（下同）600
    元以上1,200 元以下罰鍰，道路交通管理處罰條例第56條第
    1 項第6 款定有明文。
三、經查，本件異議人即受處分人甲○○於97年2 月1 日上午11
    時40分許，因將其所有之車牌號碼FG-2213 號自用小客車併
    排停放於臺北縣五股鄉○○路6 巷21號前，經原舉發機關警
    員拍照採證後，逕行掣單舉發等事實，有原舉發機關北縣警
    交字第CX0000000 號舉發違反道路交通管理事件通知單1 紙
    、採證照片1 幀等在卷可稽，而觀諸該採證照片所示，異議
    人前揭自用小客車確係併排於右側較靠近路邊之藍色小貨車
    而向道路中央停放。異議人雖辯稱：伊將上開車輛停放於舉
    發地點，並不構成道路交通管理處罰條例第3 條第1 項第10
    款所規定之「停車」行為，自無「併排停車」之問題，且道
    路交通管理處罰條例之立法目的，在於維護道路交通秩序，
    確保交通安全，而伊以此方式停放車輛已10餘年，並無妨礙
    道路交通秩序，更無危害交通安全之虞云云；惟查，觀諸前
    揭採證照片所示，異議人停放於舉發地點之上開車輛，車燈
    關閉、車內無人、亦未顯示暫停指示燈，依其情狀觀之，顯
    屬停車之狀態無疑，又異議人上開車輛，係併排於右側較靠
    近路邊之藍色小貨車而向道路中央停放，其車身位置顯已超
    越一般路邊停車之合理範圍而佔據道路路面，難認對於道路
    交通秩序及往來用路人之安全未構成任何妨害；是異議人上
    開所辯，自無足採。至異議人另辯稱：當時伊車輛右側停放
    之藍色小貨車，亦未依規定緊靠道路右側停放，警員卻視若
    無睹，實屬不當云云，然縱認異議人所指之該輛藍色小貨車
    停車時確有上述違規之情，此亦與異議人本件違規行為之成
    立不生任何影響，非異議人得執以免罰之依據，無待詳論。
    綜上所述，本件異議人於前述時、地併排停車之違規行為，
    事證明確；原處分機關以異議人違反道路交通管理處罰條例
    第56條第1 項第6 款之規定，裁處罰鍰1,200 元，核無不當
    ；本件異議人之異議為無理由，應予駁回。
據上論斷，應依道路交通案件處理辦法第19條規定，裁定如主文
。
中    華    民    國    97    年    12    月    31    日
                  交通法庭  法  官  劉景宜
以上正本證明與原本無異。
如不服本裁定，得自收受送達之日起5 日內向本院提出抗告狀。
                            書記官  謝秀青
中    華    民    國    98    年    4     月    9     日


司法院資訊處製作；財團法人民間司法改革基金會備份。
